臺灣南投地方法院民事裁定
111年度消債聲字第4號
聲  請  人
即  債務人  唐聖傑  
代  理  人  張仕融律師（法扶律師）
相  對  人
即  債權人  合作金庫商業銀行股份有限公司

法定代理人  雷仲達  
相  對  人
即  債權人  華南商業銀行股份有限公司

法定代理人  張振芳  
相  對  人
即  債權人  台北富邦商業銀行股份有限公司

法定代理人  程耀輝  
相  對  人
即  債權人  國泰世華商業銀行股份有限公司

法定代理人  郭明鑑  
相  對  人
即  債權人  花旗（台灣）商業銀行股份有限公司


法定代理人  莫兆鴻  
相  對  人
即  債權人  臺灣中小企業銀行股份有限公司

法定代理人  林謙浩  
相  對  人
即  債權人  遠東國際商業銀行股份有限公司

法定代理人  周添財  
相  對  人
即  債權人  永豐商業銀行股份有限公司

法定代理人  陳嘉賢  
相  對  人
即  債權人  凱基商業銀行股份有限公司


法定代理人  魏寶生  
相  對  人
即  債權人  台新國際商業銀行股份有限公司

法定代理人  尚瑞強  
相  對  人
即  債權人  台新資產管理股份有限公司

法定代理人  吳統雄  
相  對  人
即  債權人  長鑫資產管理股份有限公司

法定代理人  潘代鼎  
相  對  人
即  債權人  元大國際資產管理股份有限公司

法定代理人  宋耀明  
相  對  人
即  債權人  摩根聯邦資產管理股份有限公司

法定代理人  李文明  
相  對  人
即  債權人  良京實業股份有限公司

法定代理人  平川秀一郎

相  對  人
即  債權人  新光行銷股份有限公司

法定代理人  李明新  
相  對  人
即  債權人  富邦資產管理股份有限公司

法定代理人  洪主民  
相  對  人
即  債權人  南投縣華德儲蓄互助社                                               設南投縣○○鎮○○巷00○0號
法定代理人  簡宏柏  
相  對  人
即  債權人  臺灣銀行股份有限公司

法定代理人  許志文  
上列當事人間消費者債務清理事件，聲請人即債務人聲請復權，
本院裁定如下：
    主  文
聲請人即債務人唐聖傑准予復權。
    理  由
一、按債務人有下列各款情形之一者，得向法院為復權之聲請：
    一、依清償或其他方法解免全部債務；二、受免責之裁定確
    定；三、於清算程序終止或終結之翌日起3年內，未因第146
    條或第147條之規定受刑之宣告確定；四、自清算程序終止
    或終結之翌日起滿5年；消費者債務清理條例（下稱消債條
    例）第144條定有明文。
二、本件聲請意旨略以：聲請人即債務人（下稱債務人）因清算
    事件，經本院於民國111年4月7日以110年度消債聲字第9號
    、110年度消債職聲免字第9號裁定免責確定在案，爰依消債
    條例第144條第2款規定聲請復權等語。
三、經查：債務人於108年12月26日向本院聲請清算，本院以109
    年度消債清字第1號裁定債務人自109年5月28日16時起開始
    清算程序；並經本院109年度司執消債清字第2號裁定本件清
    算程序終結，復經本院於111年4月7日以110年度消債聲字第
    9號、110年度消債職聲免字第9號裁定債務人免責，並於同
    年6月23日確定在案等事實，經調閱本院109年度消債清字第
    1號、109年度司執消債清字第2號、110年度消債聲字第9號
    、110年度消債職聲免字第9號卷宗查明屬實，是以債務人主
    張其業經本院裁定免責確定之事實，堪信為真實。從而，本
    件債務人已受免責之裁定確定，則其向本院聲請復權，揆諸
    首揭消債條例第144條第2款規定，自屬有據，應予准許。
四、爰裁定如主文。
中　　華　　民　　國　　111 　年　　8 　　月　　15　　日
                        民事第二庭  法  官  徐奇川
上為正本係照原本作成。
如不服本裁定，應於裁定送達後10日內，以書狀向本院提出抗告
，並繳納抗告費新臺幣1,000元。
中　　華　　民　　國　　111 　年　　8 　　月　　15　　日
                                    書記官  謝任閎